臺灣板橋地方法院交通事件裁定　　　　　　　　　九十一年度交聲字第一○三二號
　　原處分機關　交通部公路總局臺北區監理所
　　異　議　人
　　即受處分人　甲○○　男　五.
右列異議人即受處分人因違反道路交通管理處罰條例案件，對於交通部公路局臺北區
監理所九十一年六月二十四日所為之五處分（原處分案號：北監六字第裁四○－ＡＢ
0000000號、第裁00－000000000號、第裁00－0000000
00號、第裁四○－Ａ00000000號、第裁四○－ＡＣ0000000號），
聲明異議，本院裁定如左：
    主  文
異議均駁回。
    理  由
一、聲明異議意旨略以：異議人即受處分人甲○○所有車號三Ｌ－六八一號營業小客
    車經原處分機關裁罰之本案五件違規舉發單，異議人均未收到，原處分逕予加倍
    罰款，異議人難以甘服，且其中八十九年四月一日舉發之違規事實與事實不符，
    當時異議人上開車輛係因故障停在路邊待修，並非故意違規停車，爰就本案五件
    原處分提出聲明異議云云。
二、按汽車駕駛人，行經有燈光號誌管制之交岔路口闖紅燈者，處六百元以上一千二
    百元以下罰鍰；又汽車駕駛人在禁止臨時停車處所停車者，處新臺幣六百元以上
    一千二百元以下罰鍰；又汽車駕駛人，行車速度，超過規定之最高時速者，處四
    百元以上八百元以下罰鍰；又汽車駕駛人，違反道路交通管理處罰條例第四十條
    第一項、第五十三條規定者，除依原條款處罰鍰外，並分別予記違規點數一點、
    三點，民國九十年一月十七日修正前之道路交通管理處罰條例第五十三條、第五
    十六條第一項第一款、第四十條第一項、第六十三條第一項第一款、第三款分別
    定有明文。
三、查本件異議人即受處分人甲○○所有車號三Ｌ－六八一號營業小客車，分別於(一)
    八十八年十二月三十一日上午十時三十六分許，行經臺北市○○○路○段九十巷
    路口時，闖紅燈；(二)八十九年四月一日上午九時五十分許，在臺北市○○○路○
    段一八六號前劃有紅線路段停車；(三)八十八年八月二日中午十二時三十七分許，
    行經臺北市○○路與敦煌路口時，超速行駛；(四)八十九年一月二十四日上午九時
    十七分許，行經臺北市○○○路與敦化南路口時，闖紅燈左轉；(五)八十九年二月
    二十三日上午十一時四十九分許，行經臺北市○○○路○段，超速行駛等違規事
    實，均有經警拍攝之採證照片在卷可證，堪認無訛。異議人雖具狀辯稱：伊未收
    到舉發通知單，故無法按期繳納云云，然查上開五件違規舉發單業經舉發單位分
    別於八十九年一月十八日、八十九年四月十五日、八十八年九月二十二日、八十
    九年二月九日、八十九年三月九日，按異議人之上開汽車車籍地址即其設籍地址
    「臺北縣板橋市○○路六十巷三十六號之三號」，以掛號郵件寄送，均因無人收
    受經郵局招領逾期後分別退回舉發單位，復依八十九年十二月五日修正前之違反
    道路交通管理事件統一裁罰標準及處理細則第五條、刑事訴訟法第五十九條第二
    款規定，準用刑事訴訟法送達規定，分別於八十九年三月二十七日、八十九年八
    月十八日、八十九年三月十四日、八十九年四月十三日、八十九年五月四日依法
    公示送達，此有監理機關上開違規汽車車籍查詢列表、法務部戶役政連結作業系
    統異議人個人基本資料列表、舉發通知單寄發掛號信封、臺北市政府八十九年春
    字第五十八期、秋字第三十五期、春字第四十九期、夏字第七期、夏字第二十二
    期等公報上公示送達名冊等資料在卷可稽，且衡諸異議人駕駛上開車輛營業地點
    均係在臺北縣、市等地區，業據異議人陳明在卷，而異議人上開違規地點亦均係
    在臺北市區，是舉發單位在臺北市政府公報刊登公告公示送達，亦屬適當，足見
    上開五件違規舉發確實均經舉發單位依法完成法定送達程序，況送達地址核與異
    議人之車籍地址及設籍地址亦均無誤，異議人未收受上開五件舉發通知，顯係可
    歸咎於己，是異議人上開所辯之指摘，無從減免其上開五件違規行為之裁罰，自
    屬無據。另異議人雖辯稱：上開第(二)件舉發之違規事實與事實不符，當時異議人
    上開車輛係因故障停在路邊待修，並非故意違規停車云云，惟異議人經本院諭知
    限期提出修車證明以實其說，逾期均未提出任何修車證明，是異議人就此部分空
    言泛稱無違規之情，亦難採信。又本件異議人上開五件違規行為後，道路交通管
    理處罰條例第五十三條、第五十六條、第四十條、第六十三條雖已於九十年一月
    十七日修正公布，且經行政院命令定自九十年六月一日始施行，惟本件異議人上
    開五件之違規行為既均係在該規定修正施行前所為，自仍應適用違規行為時即修
    正前之規定裁罰，附此敘明。從而，原處分機關據以援引上開規定，就異議人上
    開五件違規行為，分別裁處(一)罰鍰新臺幣三千六百元，並記違規點數三點；(二)罰
    鍰新臺幣一千二百元；(三)罰鍰新臺幣二千四百元，並記違規點數一點；(四)罰鍰新
    臺幣三千六百元，並記違規點數三點；(五)罰鍰新臺幣二千四百元，並記違規點數
    一點，並無不當。本件異議均為無理由，應均予駁回。
四、據上論斷，應依道路交通案件處理辦法第十九條，裁定如主文。
中      華      民      國    九十一    年      九      月     三十     日
                                      臺灣板橋地方法院交通法庭
                                          法  官  彭  全  曄
右正本證明與原本無異
如不服本裁定應於送達後五日內向本院提出抗告狀
                                          書記官  梁  宜  庭
中      華      民      國    九十一    年      十      月     四       日
